sk-SK: Typ pompónu: Brmbolec z umelej kožušiny; Žiadny; Brmbolec z pravej kožušiny; Odnímateľný brmbolec; Brmbolec z priadze; Iné
nb: Pompom-type: Dusk i fuskepels; Ingen; Dusk i ekte pels; Avtakbar dusk; Garndusk; Annet
tr: Ponpon tipi: Suni kürk ponpon; Yok; Gerçek kürk ponpon; Çıkarılabilir ponpon; İplik ponpon; Diğer
da: Pompontype: Kvast af imiteret pels; Ingen; Kvast af ægte pels; Aftagelig kvast; Garnkvast; Andet
it: Tipo di pompon: Pon pon in finta pelliccia; Nessuno; Pon pon in vera pelliccia; Pon pon rimovibile; Pon pon in filato; Altro
en: Pom-pom type: Faux fur pom-pom; None; Real fur pom-pom; Removable pom-pom; Yarn pom-pom; Other
fr: Type de pompon: Pompon en fausse fourrure; Aucun; Pompon en fourrure véritable; Pompon amovible; Pompon en fil; Autre
nl: Pompon type: Pompom van imitatiebont; Geen; Pompom van echt bont; Verwijderbare pompom; Garen-pompom; Overig
ko: 폼폼 유형: 인조 모피 폼폼; 없음; 천연 모피 폼폼; 탈부착식 폼폼; 털실 폼폼; 기타
pl: Typ pomponu: Pompon ze sztucznego futra; Brak; Pompon z naturalnego futra; Odpinany pompon; Pompon z włóczki; Inne
th: โพรดิออกซิเมทิลีน-โพลิออกซิเมทิลีนชนิด: ปอมปอมขนสัตว์เทียม; ไม่มี; ปอมปอมขนสัตว์แท้; ปอมปอมถอดได้; ปอมปอมไหมพรม; อื่นๆ
hu: Bojttípus: Műszőrme pompon; Nincs; Valódi szőrme pompon; Levehető pompon; Fonalpompon; Egyéb
ja: ポンポンのタイプ: フェイクファーポンポン; なし; リアルファーポンポン; 取り外し可能なポンポン; 毛糸のポンポン; その他
zh-CN: 毛球类型: 人造毛绒球; 无; 真毛绒球; 可拆卸绒球; 纱线绒球; 其他
lt-LT: Pompono tipas: Dirbtinio kailio bumbulas; Nėra; Natūralaus kailio bumbulas; Nuimamas bumbulas; Siūlų bumbulas; Kita
bg-BG: Тип помпон: Помпон от изкуствен косъм; Няма; Помпон от естествен косъм; Подвижен помпон; Помпон от прежда; Други
zh-TW: Pom-pom 類型: 人造毛皮絨球; 無; 真毛皮絨球; 可拆卸絨球; 紗線絨球; 其他
de: Art des Pompons: Kunstfell-Pompon; Keine; Echtfell-Pompon; Abnehmbarer Pompon; Garn-Pompon; Sonstige
fi: Tupsujen tyyppi: Tekoturkistupsu; Ei mitään; Aito turkistupsu; Irrotettava tupsu; Lankatupsu; Muu
es: Tipo de pompones: Pompón de piel sintética; Ninguno; Pompón de piel real; Pompón extraíble; Pompón de hilo; Otro
cs: Typ pompomu: Bambule z umělé kožešiny; Žádná; Bambule z pravé kožešiny; Odnímatelná bambule; Bambule z příze; Jiné
pt-PT: Tipo de pompom: Pompom de pelo sintético; Nenhum; Pompom de pelo autêntico; Pompom amovível; Pompom de lã; Outro
pt-BR: Pompom tipo: Pompom de pelo sintético; Nenhum; Pompom de pelo real; Pompom removível; Pompom de lã; Outros
sv: Pompong – typ: Pompom av fuskpäls; Ingen; Pompom av äkta päls; Avtagbar pompom; Pompom av garn; Annat
hr-HR: Vrsta pompona: Pompon od umjetnog krzna; Nema; Pompon od pravog krzna; Uklonjivi pompon; Pompon od pređe; Ostalo
ro-RO: Tip pom-pom: Pompon din blană artificială; Fără; Pompon din blană naturală; Pompon detașabil; Pompon din fir textil; Altele
vi: Kiểu quả bông: Pom-pom giả lông; Không có; Pom-pom lông thật; Pom-pom có thể tháo rời; Pom-pom len; Khác
el: Τύπος πομ-πομ: Πομ πομ από συνθετική γούνα; Κανένα; Πομ πομ από αληθινή γούνα; Αφαιρούμενο πομ πομ; Πομ πομ από νήμα; Άλλο
ru: Тип помпона: Помпон из искусственного меха; Нет; Помпон из натурального меха; Съемный помпон; Помпон из пряжи; Другое
sl-SI: Vrsta cofa: Cof iz umetnega krzna; Brez; Cof iz pravega krzna; Odstranljiv cof; Cof iz preje; Drugo